【裁判字號】    96,撤緩,118
【裁判日期】    970303
【裁判案由】    撤銷緩刑
【裁判全文】
臺灣臺南地方法院刑事裁定             96年度撤緩字第118號
聲  請  人  臺灣臺南地方法院檢察署檢察官
受  刑  人  乙○○
上列聲請人因受刑人撤銷緩刑案件（96年度執聲字第1301號），
聲請撤銷緩刑之宣告，本院裁定如下：
    主  文
聲請駁回。
    理  由
一、聲請意旨略稱：受刑人乙○○因犯毀損罪，前經本院於民國
    95年11月23日以95年度簡字第3560號判處有期徒刑6月，緩
    刑3年，於95年12月28日確定在案。因受刑人違反74條第2項
    第8款所定負擔情節重大，核該受刑人所為，已合於刑法第
    75條之1第1項第4款所定得撤銷緩刑宣告之原因，爰依刑事
    訴訟法第476條規定聲請撤銷上開緩刑之宣告等語。
二、按受緩刑之宣告而違反第74條第2項第1款至第8款所定負擔
    情節重大者，足認原宣告之緩刑難收其預期效果，而有執行
    刑罰之必要者，得撤銷其宣告，刑法第75條之1第2項第4款
    定有明文。緩刑負擔是介在執行刑罰與緩刑不執行刑罰間之
    折衷措施，讓受判決人承受類似於刑罰的不利益，以平衡不
    入獄服刑對被害人與社會產生的衝擊；對受判決人宣告命為
    相當金額予被害人之緩刑負擔，其目的在兼顧使被害人獲得
    補償，使犯罪行為人有回歸社會之權利並負有回復其侵害法
    秩序之義務；又命向被害人支付相當數額損害賠償之緩刑負
    擔，性質上並非如同民事損害賠償在於完全消彌其所造成之
    損害，刑事犯罪對國家及全體人民、公共秩序之侵害係無法
    僅以命支付予被害人相當金額即可回復的，宣告緩刑負擔乃
    為貫徹非機構性處遇精神，並使犯罪人對過去的不法行為補
    償，於符合法定要件下，法院認為以暫不執行為適當者，得
    宣告緩刑外並命為一定負擔；因此，非謂受判決人一旦未履
    行負擔，法院即遽認違反所定負擔而情節重大，否則對本係
    經濟弱者之加害人而言，緩刑宣告之效果與未宣告之結果相
    去不遠。而所謂「情節重大」係指受判決人顯有履行負擔之
    可能，而隱匿或處分其財產、故意不履行、無正當事由拒絕
    履行或顯有逃匿之虞等情事而言；而此情事尚須使法院「足
    認原宣告之緩刑難收其預期效果，而有執行刑罰必要」，始
    足當之。
三、查受刑人乙○○前因毀損案件，經本院於95年11月23日以95
    年度簡字第3560號判處有期徒刑6月，緩刑3年，並應向被害
    人甲○○支付損害賠償新臺幣20萬元（給付方式為：自民國
    95年12月31日起，按月於每月之末日，各給付被害人甲○○
    新臺幣6千元，至全部清償完畢止），緩刑期間付保護管束
    ，而於95年12月28日確定在案，此有上開判決書及臺灣高等
    法院被告前案紀錄表各一份在卷可稽。而受刑人並未依上開
    判決所定之期限履行負擔，固為受刑人所不爭執。惟查，證
    人即被害人甲○○於本院訊問時到庭具結證稱：「乙○○告
    訴我們他經濟困難，經過我們私下查訪，知道他的經濟狀況
    確實不佳，我們私底下協調過，給他三年的時間，若三年後
    他的經濟改善，再把款項給我們，之前乙○○所陳報的同意
    書確是我親自蓋章的」等語，有97年2月18日筆錄一份在卷
    可憑，核與受刑人所提出之甲○○之同意書一份（見臺灣臺
    南地方法院檢察署96年度執護命字第4號卷第9頁）所載內容
    相符，並有被害人之陳報書一份附卷可稽，足認受刑人未履
    行前開負擔並非蓄意為之，確是經被害人之同意暫緩三年再
    給付賠償金額，是以，受刑人之未履行前開負擔尚非無合理
    之理由。況聲請人復未釋明被告有何「足認原宣告之緩刑難
    收其預期效果，而有執行刑罰之必要」之具體事證供本院審
    酌，揆諸前開說明，即難認受刑人違反前揭判決所定負擔係
    屬「情節重大」，是本件所為聲請，於法尚有未合，應予駁
    回。
四、依刑事訴訟法第220條裁定如主文。
中    華    民    國    97    年    3    月    3    日
                    刑事第二庭  法  官  徐文瑞
以上正本證明與原本無異。
如不服本裁定應於裁定送達後5日內向本院提出抗告狀（應附繕
本）。
                                書記官  李佩珊
中    華    民    國    97    年    3     月    4     日


司法院資訊處製作；財團法人民間司法改革基金會備份。
